【裁判字號】    89,易,156
【裁判日期】    890825
【裁判案由】    竊盜
【裁判全文】
臺灣花蓮地方法院刑事判決                        八十九年度易字第一五六號
    公  訴  人  臺灣花蓮地方法院檢察署檢察官
    被      告  乙○○
右列被告因竊盜案件，經檢察官提起公訴（八十九年度偵字第三一一號），本院判決
如左︰
    主  文
乙○○結夥三人、攜帶兇器、毀壞門扇及其他安全設備竊盜，處有期徒刑拾月。緩刑
貳年。
    事  實
一、乙○○、丙○○（另結）與施文成（所涉竊盜罪嫌，另案審理）共同基於意圖為
    自己不法所有之犯意聯絡，於民國八十九年一月二十日一時許，由施文成駕駛先
    前向不知情之劉雙達所借車號Ｕ七─○九三八號自用小客車，搭載乙○○、丙○○，至花蓮縣新城鄉順安村北三棧五二之一號夜間無人居住之福安宮，由丙○○
    持不詳姓名之人所有、客觀上足對人之生命、身體、安全構成威脅而具有危險性
    之破壞剪一把毀壞福安宮側邊之鐵捲門鎖後，與乙○○侵入該廟，施文成則在外
    把風，丙○○、乙○○二人遂以上開破壞剪一把毀損廟內神桌後柵欄上之懸掛式
    鎖匙共六個，再毀損香油錢箱之鎖頭一個，竊取該廟所有、由甲○○管理之香油
    錢箱內之全數現金（約有現金（新台幣）數萬元，確實金額不詳），得手後將部
    分現金藏置於丙○○衣物口袋內，嗣於同日一時十分許，經鄰居王輝順察覺報警
    處理，乙○○、丙○○發覺有異，即速攜帶工具搭乘施文成駕駛之前開車輛逃離
    現場，迨至同日一時三十分許，為警在花蓮縣新城鄉○里村地○道逮獲，並自丙○○身上起出現金四千六百二十八元，復於該車內查扣供犯罪所用之破壞剪一把
    ，及活動板手二支、扳手四支、拔釘器二支、銼刀、十字扳手、魚尾鉗、手電筒
    、美工刀各一支、手套二支、破壞剪一支等物品。
二、案經花蓮縣警察局新城分局移送台灣花蓮地方法院檢察署（下稱花蓮地檢署）檢
    察官偵查起訴。
    理  由
一、右揭事實，已據被告乙○○於警訊、偵查中自白不諱，並經證人即目擊者王輝順
    於警訊、本院訊問時證稱綦明，復有被害人甲○○於警訊、本院訊問時陳稱可參
    ，及證人即承辦警員丁○○、戊○○於本院訊問時證述甚詳，又有查獲報告書、
    贓證物品認領保管收據、現場圖各一份存卷可稽；此外，亦經本院履勘現場查察
    明確，製有勘驗筆錄一份及照片十九張附卷可憑。
二、被告乙○○固於本院訊問時翻異前詞，矢口否認有何竊盜犯行，其於本院八十九
    年四月二十日初訊時辯稱：伊在上開時點因要探訪友人陳志明（住在福安宮附近
    ），而丙○○、施文成要去試車，就一起搭車前往福安宮附近，渠等經過福安宮
    時，伊因長期洗腎身體不好，就想進去拜拜，丙○○、施文成二人則在外面等伊
    ，當時福安宮的門開約三分之一，並未上鎖，側門鐵門拉下一半，伊進去後看見
    裡面有二個男人（體壯、近四十歲，年籍均不詳）在拿香油錢，其中壹個叫另外
    壹個人為「阿達」，阿達見伊進來，就用刀抵住伊的肚子，還用鎖香油錢被剪斷
    的大鎖打伊的頭，恰好丙○○在外叫伊，之後他們二人就拿著一大包用塑膠袋裝
    著的錢跑掉了；伊為長期洗腎病人，為警查獲後為能及時送醫洗腎而配合警方說
    辭承認犯罪云云；復於本院八十九年六月十四日訊問時改稱：在八十九年一月二
    十日一點許，伊與施文成、丙○○一起開車到福安宮，他們二人說要試車，不知
    怎麼就開到福安宮，到達之後，丙○○先下車，丙○○在車上給伊吃可能是安非
    他命的東西，丙○○下車很久，不知道作何事，伊即下車進廟裡，廟正門和側門
    均已打開約三分之一，丙○○就在廟裡忙裡忙外，還不知道跑到車裡拿什麼東西
    ，施文成在車上等，當時在廟裡除了丙○○以外，還有其他二個人，其中一人好
    像叫阿達的。後來丙○○就拿著壹包東西，並叫伊和阿達快走，伊迷迷糊糊地上
    車云云。
三、惟查：
  (一)上開事實，業經被告乙○○於警訊、偵查中自白不諱，且有前開事證可為其自白
    之佐證，又證人王輝順、甲○○於本院訊問時明確證稱：八十九年一月二十日一
    時許，被告乙○○和另一個個子較小的人從福安宮正門跑出來，福安宮前停了一
    部車號Ｕ七─○九三八號自小客車，車內還有另一人，他們二人跑到車上急速離
    去；甲○○經王輝順通報後，至福安宮內查看，發覺側邊鐵捲門鎖被撬壞，廟內
    神桌後二道柵欄上之六道鎖及香油錢箱上之一道鎖（共七道鎖）均遭剪斷，香油
    錢箱內之錢均遭竊取等情，為證人王輝順、甲○○證述明確。
  (二)再查被告乙○○為慢性尿毒病人，須長期洗腎，每週三次（目前為每週一、三、
    五之下午洗腎），被告乙○○如能每週規律洗腎三次，約可替代百分之十之腎功
    能，則可進行日常生活起居作息，然於洗腎當天，可能因尿毒素升高或洗腎後副
    作用，產生不適症狀，而洗腎當天若經由適當藥物控制，病人應可恢復同年紀正
    常人百分之五十至六十之生活及工作能力等情，有被告乙○○提出之殘障手冊一
    份，及慈濟醫院八十九年五月十六日、同年六月二十三日回函暨所附被告乙○○
    之病情說明書二份可憑，又被告於警訊時精神狀況尚可，警訊筆錄係出於被告乙○○供述之內容記載，其自白具任意性，被告乙○○於花蓮縣警察局新城分局新
    城派出所製作初訊筆錄後，經送往新城分局刑事組後，派出所警員有轉知被告乙○○為洗腎病人之情形，嗣新城分局警員即將被告送醫等情，為證人即新城派出
    所警員戊○○、丁○○於本院訊問時結證屬實。而被告係於八十九年一月二十日
    下午四時四十五分因雙腳麻痛送至慈濟醫院急診室就診，診斷為慢性尿毒症，經
    急診醫師留院觀察至同日晚間八時十五分離院，於晚間九時二分許在花蓮地檢署
    接受檢察官偵訊等情，亦有訊問筆錄一份及慈濟醫院八十九年五月十六日函及所
    附病情說明書各一份可參。可見被告係於接受診療後，始接受檢察官之偵訊，且
    於偵訊中亦自白犯罪，自白之內容與警訊中所述相符，其辯稱急欲就醫而自白犯
    罪云云，要無足採。
    綜上所述，被告在警訊、偵查中所為之自白，顯具任意性，且與事實相符，得為
    裁判之基礎，其事後翻異上開詳實之自白所為之辯解，即非可採。事證明確，被
    告犯行已堪認定。
四、核被告乙○○所為，係犯刑法第三百二十一條第一項第二款、第三款、第四款之
    結夥三人、攜帶兇器、毀壞門扇及其他安全設備竊盜罪。被告乙○○與丙○○、
    施文成間有犯意聯絡及行為分擔，均為共同正犯。又福安宮並非住宅，於夜間亦
    無人居住，此經該廟管理員甲○○於本院訊問時陳述甚明，是檢察官認被告尚涉
    有同條第一項第一款之加重條件，顯有未洽，應予更正之。爰審酌被告之前科紀
    錄（曾於八十九年間因施用毒品，經本院裁定送觀察勒戒，有台灣高等法院被告
    全國前案紀錄表一份足按），及其犯罪動機、手段、所生危害、犯罪後之態度等
    一切情狀，量處如主文所示之刑。末查供被告犯罪所用之破壞剪一把不能證明為
    被告或丙○○、施文成所有，且其餘扣案物品亦不能證明為渠三人所有或供犯罪
    預備之物，均無從宣告沒收，併此敘明。
五、被告丙○○俟到案後另行審結。
據上論斷，應依刑事訴訟法第二百九十九條第一項前段，刑法第二十八條、第三百二
十一條第一項第二款、第三款、第四款，判決如主文。
中      華    民      國      八  十  九    年    八    月  二十五    日
                               臺灣花蓮地方法院刑事庭
                                   法  官  楊  碧  惠
右正本證明與原本無異。
如對本判決不服，應於送達後十日內，向本院提出上訴狀。（應抄附繕本）告訴人或
被害人如對於本判決不服者，應具備理由請求檢察官上訴，其上訴期間之計算係以檢
察官收受判決正本之日期為準。
                                   法院書記官
中      華      民      國       八 十 九     年     八    月    三十   日
附錄本判決論罪之法律條文：
刑法第三百二十一條：
犯竊盜罪而有左列情形之一者，處六月以上五年以下有期徒刑：
一、於夜間侵入住宅或有人居住之建築物、船艦或隱匿其內而犯之者。
二、毀越門扇、牆垣或其他安全設備而犯之者。
三、攜帶兇器而犯之者。
四、結夥三人以上而犯之者。
五、乘火災、水災或其他災害之際而犯之者。
六、在車站或埠頭而犯之者。
前項之未遂犯罰之。


司法院資訊處製作；財團法人民間司法改革基金會備份。
